【裁判字號】    98,易,872
【裁判日期】    980616
【裁判案由】    竊盜
【裁判全文】
臺灣板橋地方法院刑事判決               98年度易字第872號
公  訴  人  臺灣板橋地方法院檢察署檢察官
被      告  甲○○
上列被告因竊盜案件，經檢察官提起公訴（九十八年度偵緝字第
七一○號），被告就被訴事實為有罪陳述，本院改行簡式審判程
序審理，判決如下：
    主  文
甲○○共同竊盜，累犯，處有期徒刑肆月；又共同竊盜，累犯，
處有期徒刑柒月。應執行有期徒刑拾月。
    事  實
一、甲○○前於民國九十二年間，因連續施用第一、二級毒品案
    件，經本院以九十四年度訴緝字第一五七號判決分別判處有
    期徒刑一年四月、十月，定應執行有期徒刑二年，上訴後，
    由臺灣高等法院以九十四年度上訴字第三七○三號判決上訴
    駁回確定；又於九十三年間，因連續施用第一、二級毒品案
    件，經本院以九十四年度訴字第二二五四號判決分別判處有
    期徒刑一年二月、八月，定應執行有期徒刑一年八月，上訴
    臺灣高等法院後撤回上訴確定；另於九十三年間，因行使偽
    造文書案件，經本院以九十四年度簡字第三二○六號判決判
    處有期徒刑四月，上訴本院第二審後撤回上訴確定。上開罪
    刑，嗣經臺灣高等法院以九十六年度聲減字第一七三號裁定
    均各減刑為有期徒刑八月、五月、七月、四月、二月，並定
    應執行有期徒刑二年確定，於九十六年九月一日執行完畢出
    監。詎仍不知悔改，因缺錢花用，意圖為自己不法之所有，
    與施建榮（業經本院九十八年度易字第四六三號判決在案）
    共同基於竊盜之犯意聯絡，先於(一)九十七年十月十二日之某
    時，前往臺北縣三重市重陽橋下，由施建榮持地上隨意撿拾
    非屬凶器之磚塊破壞王正乾所有車牌號碼CP－9350號自用小
    客車右後車窗（毀損部分未據告訴）後，竊取放置車內之山
    隆加油站會員卡一張、中華民國舊式壹元硬幣一枚、中華民
    國舊式伍角硬幣一枚、韓國外幣（面額一百元）二枚（上開
    遭竊物品總價值約新臺幣三十元）等物得逞。(二)復於九十七
    年十月二十二日上午十一時許，前往蔡翠音位於臺北縣蘆洲
    市○○路一五三巷六號四樓（起訴書誤載七號五樓）之住處
    ，由施建榮以隨手拾得非屬凶器之木條，伸入上址住處之鐵
    門門縫，並用之敲開門鎖彈簧卡榫（上開鐵門未遭破壞），
    藉以啟門進入屋內後（侵入住宅部分未據告訴），再竊取珍
    珠項鍊一條、黃金項鍊四條、黃金手鐲一對、黃金戒指三只
    、黃金別針一個、黃金手鍊二條、白金項鍊一條、GUCCI 皮
    夾一個、卓君怡身分證一張、卓君怡健保卡一張、第一銀行
    金融卡一張、花旗銀行信用卡一張、永豐銀行信用卡一張等
    物（上開遭竊物品總價值約新臺幣十三萬零八百七十七元）
    得逞後，由施建榮騎乘車牌號碼WYL－226號輕型機車搭載甲
    ○○欲逃離之際，於同日下午二時三十分許，為巡邏員警在
    臺北縣蘆洲市○○○路○段五十八巷二十號前攔查查獲，甲
    ○○趁隙逃逸，當場於施建榮隨身皮包內起出山隆加油站會
    員卡一張、中華民國舊式壹元硬幣一枚、中華民國舊式伍角
    硬幣一枚、韓國外幣（面額一百元）二枚、珍珠項鍊一條、
    黃金項鍊四條、黃金手鐲一對、黃金戒指三只、黃金別針一
    個、黃金手鍊二條、白金項鍊一條、GUCCI 皮夾一個、卓君
    怡身分證一張、卓君怡健保卡一張、第一銀行金融卡一張、
    花旗銀行信用卡一張、永豐銀行信用卡一張等物，始查悉上
    情。
二、案經蔡翠音訴由臺北縣政府警察局蘆洲分局移送臺灣板橋地
    方法院檢察署檢察官偵查起訴，本院改行簡式審判程序審理
    。
    理  由
一、訊據被告甲○○對於上述時、地竊盜之犯行均坦承不諱，就
    竊取被害人蔡翠音部分，核與共犯施建榮坦承係與被告共同
    竊取一事大致相符，並經告訴人蔡翠音於警詢中指述明確，
    且有被害人王正乾於警詢中之證詞可按，復有卷附臺北縣政
    府警察局蘆洲分局扣押物品目錄表三紙、贓物認領保管單二
    紙、查獲現場照片八幀、竊盜現場及贓物照片十六幀足稽，
    被告之自白與事實相符，本件事證已臻明確，犯行堪以認定
    ，應依法論科。
二、按刑法第三百二十一條第一項第二款所謂毀越門扇，係指毀
    損或超越及踰越門扇而言，如係從門走入或開鎖啟門入室，
    均不得謂為踰越門扇，此有最高法院七十七年度台上字第一
    一三○號判決、六十九年度台上字第二四一五號判決、二十
    二年上字第四五四號判例意旨足供參照。查本件告訴人蔡翠
    音並未指訴其住處大門有遭破壞之情，卷附現場鐵門照片亦
    未顯示該大門有毀壞之跡象，本院自無從遽認被告與共犯施
    建榮有損壞該大門之行為，且彼等既僅係以木條敲開該大門
    門鎖藉以啟門入室，亦難遽謂彼等有何「踰越」該大門之行
    為。次按刑法第三百二十一條第一項第三款攜帶兇器竊盜罪
    ，所稱之兇器，乃依一般社會觀念足以對人之生命、身體、
    安全構成威脅，而具有危險性之「器械」而言，而磚塊、木
    條乃自然界之物質，尚難謂為通常之「器械」，從而持磚塊
    砸毀他人車窗竊盜，及持木條用以開鎖啟門竊盜部分，尚難
    論以攜帶兇器竊盜罪，此有最高法院九十二年度台非字第三
    十八號判決意旨可供參照。是核被告甲○○所為，均係犯刑
    法第三百二十條第一項之竊盜罪。公訴人認上揭被告竊取被
    害人蔡翠音部分，係犯刑法第三百二十一條第一項第二款之
    毀越門扇竊盜罪嫌，然被告並無「毀壞」或「踰越」門扇之
    情形，已如上述，公訴人就此部分容有誤會，惟因基本社會
    事實仍屬同一，本院爰變更其起訴法條。被告甲○○與建榮
    間就上述竊盜犯行，有犯意聯絡及行為分擔，為共同正犯。
    被告所犯上開竊盜罪，犯意各別，行為互殊，應予分論併罰
    之。被告甲○○前有事實欄所載之論罪科刑紀錄，最近一次
    徒刑之執行完畢係於九十六年九月一日，此有臺灣高等法院
    被告前案紀錄表及在監在押全國紀錄表各一份在卷可稽，被
    告於五年以內，故意再犯本件竊盜犯行，最重本刑為有期徒
    刑以上之罪，應依刑法第四十七條第一項之規定，論以累犯
    ，並加重其刑。爰審酌被告不思依循正軌賺取財物，竟僅因
    缺錢花用，即以上揭竊盜手法竊取他人動產而不法所得，造
    成上揭告訴人及被害人之權益受損，致使社會治安益形敗壞
    ，是被告所為之惡行非輕，兼衡其前科素行不良、犯罪手段
    、目的、生活狀況、智識程度、其所竊取財物數量、價值，
    惟已交由被害人具狀領回，且被告於本院審理中已坦承犯行
    等一切情況，分別量處如主文所示之刑，並定其應執行刑，
    以資懲儆。
據上論斷，應依刑事訴訟法第二百七十三條之一第一項、第二百
九十九條第一項前段、第三百條，刑法第二十八條、第三百二十
條第一項、第四十七條第一項、第五十一條第五款，刑法施行法
第一條之一，判決如主文。
本案經檢察官林珮菁到庭執行職務。
中    華    民    國    98    年    6     月    16    日
                     臺灣板橋地方法院刑事第三庭
                             法  官  王綽光
以上正本證明與原本無異
如不服本判決應於收受送達後十日內向本院提出上訴書狀，並應
敘述上訴理由; 其未敘述上訴理由者，應於上訴期間屆滿後二十
日內向本院補提理由書（均需按他造當事人之人數附繕本，切勿
逕送上級法院）
                             書記官  許清秋
中    華    民    國    98    年    6     月    17    日
附錄本案論罪科刑法條全文：
中華民國刑法第320條
意圖為自己或第三人不法之所有，而竊取他人之動產者，為竊盜
 罪，處5年以下有期徒刑、拘役或5百元以下罰金。
意圖為自己或第三人不法之利益，而竊佔他人之不動產者，依前
項之規定處斷。
前二項之未遂犯罰之。


司法院資訊處製作；財團法人民間司法改革基金會備份。
